---
title: "Predicción de Abandono"
author: "Isidoro Garcia"
date: "2021"
output: pdf_document
urlcolor: blue
graphics: yes
---

```{r setup, include = FALSE}
knitr::opts_chunk$set(echo = TRUE, comment = NA, message = FALSE,
                      fig.width = 7, fig.height = 4, fig.align = "right")
```

```{r, warning=FALSE}
library(tidyverse)
library(data.table)
library(broom)
library(knitr)
library(lubridate)
library(RCT)
library(gamlr)
library(ranger)
library(tree)
library(parallel)
library(tidymodels)
```



## Contexto

Cell2Cell es una compañía de teléfonos celulares que intenta mitigar el abandono de sus usuarios. Te contratan para 1) Encontrar un modelo que prediga el abandono con acierto y para usar los insights de este modelo para proponer una estrategia de manejo de abandono.


Las preguntas que contestaremos son:

1. Se puede predecir el abandono con los datos que nos compartieron? 

2. Cuáles son las variables que explican en mayor medida el abandono? 

3. Qué incentivos da Cell2Cell a sus usarios para prevenir el abandono?

4. Cuál es el valor de una estrategia de prevención de abandono focalizada y cómo difiere entre los segmentos de los usuarios? Qué usuarios deberían de recibir incentivos de prevención? Qué montos de incentivos

Nota: Voy a evaluar las tareas con base en la respuesta a cada pregunta. Como hay algunas preguntas que no tienen una respuesta clara, al final ponderaré de acuerdo al poder predictivo de su modelo vs las respuestas sugeridas. 



\newpage

## Datos

Los dotos los pueden encontrar en `Cell2Cell.Rdata`. En el archivo `Cell2Cell-Database-Documentation.xlsx` pueden encontrar documentación de la base de datos. 

Cargemos los datos
```{r }
load('Bases input/Cell2Cell.Rdata')

```

### 1. Qué variables tienen missing values? Toma alguna decisión con los missing values. Justifica tu respuesta


### 2. Tabula la distribución de la variable `churn`. Muestra la frecuencia absoluta y relativa. Crees que se debe hacer oversampling/undersamping?  


### 3. (2 pts) Divide tu base en entrenamiento y validación (80/20). Además, considera hacer oversampling (SMOTE) o undersampling. (Tip: Recuerda que el objetivo final es tener muestra ~balanceada en el traning set. En el validation la distribución debe ser la original)




## Model estimation

Pondremos a competir 3 modelos: 

1. Cross-Validated LASSO-logit

2. Prune Trees

3. Random Forest

4. Gradient Boosting Machine 


### 4 (2 pts). Estima un cross validated LASSO. Muestra el la gráfica de CV Binomial Deviance vs Complejidad


### 5. Grafica el Lasso de los coeficientes vs la complejidad del modelo.   


\newpage

### 6 (2 pts). Cuál es la $\lambda$ resultante? Genera una tabla con los coeficientes que selecciona el CV LASSO. Cuántas variables deja iguales a cero? Cuales son las 3 variables más importantes para predecir el abandono? Da una explicación intuitiva a la última pregunta


### 7. Genera un data frame (usando el validation set) que tenga: `customer`, `churn` y las predicciones del LASSO. 



### 8. Estima ahora tree. Usa `mindev = 0.05, mincut = 1000` Cuántos nodos terminales salen? Muestra el summary del árbol


### 9. Grafica el árbol resultante 


### 10. Poda el árbol usando CV. Muestra el resultado. Grafica Tree Size vs Binomial Deviance. Cuál es el mejor tamaño del árbol? Mejora el Error?


### 11. Gráfica el árbol final. (Tip: Checa `prune.tree`)


### 12. Genera las predicciones del árbol pruned. Guardalas en la base de predicciones. Guarda el score y la prediccion categorica en la misma data frame donde guardaste las predicciones del LASSO



### 13 (4pts). Corre un Random Forest ahora. Cuál es la $B$ para la que ya no ganamos mucho más en poder predictivo?

- Corre para `num.trees=100,200,300, 500, 700, 800`

- En cada caso, guarda únicamente el `prediction.error`

- Recuerda fijar el parámetro `probability-T` para que el RF genere predicciones categoricas y sus probabilidades

### 14. Escoge un random forest para hacer las predicciones. Grafica la importancia de las variables. Interpreta 



### 15. Genera las predicciones OOS para el random forest. Guardalas en la misma data.frame que los otros modelos 


### 16. Estima un GBM. 

- Encuenta el número de boosting rounds ideal $B$

- Encuentra la profundidad de los árboles $d$

- Estima un grid de modelos para calibrar los dos hiperparametros

### 17. Gráfica el variable importance para el GBM. en que se parece al de RF, en que difiere?


### 17 (4 pts). Genera graficas de las curvas ROC para los 4 modelos. Cual parece ser mejor?



### 18. Genera una tabla con el AUC ROC. Cuál es el mejor modelo ? 



### 19 (2 pts). Genera las gráficas de las curvas precission recall para los 4 modelos. Cuál parece ser mejor ahora?

### 20 (2pts). Escoge un punto de corte para generar predicciones categoricas para el LASSO basado en la Curva ROC. Genera las matrices de confusión para cada modelo. Compáralas. Qué tipo de error es mas pernicioso? 


### 21 (4pts). Construye una lift table. Esto es, para 20 grupos del score predecido de manera decreciente, genera 1) El promedio de las predicciones, 2) el promedio del churn rate observado. Estima el lift: 

$$lift_k = \frac{churn \ \ rate_k}{churn \ \ rate \ \ promedio}$$

Done churn rate promedio es el promedio global. Muesta la tabla. Que te dice el lift intuitivamente

### 22 (4pts). Construye un Gain table. Esto es: Cuántas personas detectarías con el modelo del total de churned users al buscar al x% de la población? Como se compara esto para una selección aleatoria? 

Ejemplo: Si tengo 10% de churn y tengo 10 grupos:

- Si focalizo al 10% aleatoriamente, voy a obtener el 10% de la población churned. 

- Si focalizo al 20% aleatoriamente, voy a obtener el 20% de la población churned. 

- Si focalizo al 10% usando al 10% de la población con score predecido mas alto, que porcentaje obtengo? 

- Como se compara tu modelo vs el modelo aleatorio


### 23 (2pts). Calcula el AUC Gain del mejor modelo. Interpreta



### 24. Concluye. Que estrategia harías con este modelo? Cómo generarías valor a partir de el?


