---
title: 'Lec1: Intro & Git'
author: "Isidoro Garcia Urquieta"
date: "2023"
output: beamer_presentation
slide_level: 3
fontsize: 10pt
header-includes: 
   \usepackage{graphicx}
   \usepackage{fancyhdr}
   \pagestyle{fancy}
   \setlength\headheight{3pt}
   \fancyhead[R]{\includegraphics[width=2cm]{logo-ITAM.png}}
   \lhead{\fontsize{8pt}{10pt}\selectfont \textit{Economía Computacional}}
   \definecolor{verdeitam}{RGB}{0,90,0}
   \setbeamercolor{structure}{fg=verdeitam}
---

```{r setup, include=FALSE}
knitr::opts_chunk$set(echo = FALSE)
```

### Objetivos del curso

>- Este es un curso de Advanced Analytics. El objetivo es proveerlos de las herramientas estadísticas y de programación desde el enfoque de economistas. 

>- Al final de curso espero que puedan: 

 >- Construir modelos predictivos de Regresión o Clasificación (Random Forests, LASSO, XgBoosting)

 >- Construir modelos de inferencia causal combinados con \textit{Machine Learning}
 
 >- Usar técnicas de reducción de dimensionalidad (K-means, PCA)

 >- Hacer uso de las herramientas más utilizadas en la industria de Data Science (R, Python, Github)

 >- Entender como combinar teoría económica con Data Science. 

### Un poco sobre mi

* Soy Economista del ITAM y Master en Uchicago. 

* Ahora trabajo como VP of Data Science en [Bitso](www.bitso.com).

* Antes de eso fui Director de Analytics, Machine Learning and Experimentation en Banorte. Pasé por el camino tradicional de Banxico (Inveco), Research Assistant y Banco Mundial. 

* En este tiempo conocí muchos data scientists que o: tienen las habilidades computacionales pero no saben construir relaciones entre variables (no son economistas...) o saben teoría económica pero no saben programar ni conocen algoritmos que involucren Big Data.  

    * Los economistas que sepan combinar teoría (costo de oportunidad, marginalidad, etc) con herramientas estadísticas y de programación pueden conquistar el mundo de Data Science. 


### Diferencias entre BD, Econometría, Data Science, ML y AI

**Big data, Econometría, Data Science, Machine Learning, Artificial Intelligence** son varias de las palabras que escuchamos sobre cosas similares. 

* La **econometría** se enfoca primordialmente en la inferencia de **parámetros**. A partir de ahí, se utilizan estos modelos para: 

    * Inferir relaciones causales entre variables, 

    * Predecir la variable endógena del modelo. 
    
    * De cualquier manera, la econometría hace un énfasis fuerte en basarse en teoría para entender el fenómeno e construir intuición sobre él. 
    
* **Big Data** se refiere a la extracción de valor (insight y/o predicciones) de bases de datos gigantes (i.e. muchas columnas y/o muchas filas) que no caben en una computadora. Es mucho más pragmático.

### Diferencias entre BD, Econometría, Data Science, ML y AI
* **Data Science** se define como el uso de métodos científicos para extraer conocimiento y valor de los datos (estructurados y no estructurados). 
    
    * Esto involucra los métodos para analizar los datos: Estadística, Econometría y Machine Learning; y 
    
    * Computer Science: Los métodos para recibir, guardar y estructurar los datos (Data Engineering, MLE)

* **Machine Learning** son una colección de algoritmos 'tontos' que apreden cosas solos. Esto es, algoritmos de estadística y econometría + esteroides (Re-muestreo y mucha capacidad de cómputo). 

* Finalmente, **Artificial Intelligence** es una colección de algoritmos que aprenden con más autonomía que los algoritmos de machine learning. 


### De que es este curso entonces?  


Los algoritmos que veremos cubren casi todo el espectro de Data Science menos la ingeniería de datos y MLE. Estos cubren: 
    
 * **Métodos Supervisados**: Tienes una variable éndogena $y$ que gobierna el aprendizaje estadístico. 

 * **Métodos No Supervisados**: Sólo tienes $X's$ y no variable endógena. 
    
 * **Métodos Preescriptivos**: Queremos inferir relaciones causal. (Hint: Mucho más allá de ATE)

Finalmente, haré énfasis en el **Exploratory Data Analysis (EDA)** en todo el curso. El uso de gráficas y tablas es CRUCIAL para lograr comunicar efectivamente a audencias no técnicas. 

### Temario

Tendremos 16 sesiones. En ellas vamos a tener ~12 sesiones teóricas y 3 sesiones con invitados de la industria. Vamos al [temario](https://github.com/isidorogu/ITAM_Eco_computacional/blob/main/Temario-Eco-Computacional.docx)


### Qué es Git

Es un sistema distribución open source para el control de versiones de código & trackeo del mismo durante el desarollo de software. 

* Es como un Google Drive + Control de cambios (pero más cool).
\includegraphics[width = 10cm]{git_inventor.png}

### Qué es Github

Github es una plataforma en línea para guardar repositorios (folders) e interactuar con Git de forma mas amigable. 

\includegraphics[width = 8cm]{github_screen.png}

Vayan todos a abrir su cuenta en Github. Recuerden su mail personal y user.name 


### Instalación de Git 

Pasos: 

1. Ir a [https://git-scm.com](https://git-scm.com), 
2. Descargar Git para tu sistema operativo (Windows, Mac, Linux),
3. Una vez instalado, Git va a mostrarte `Git Bash` en Windows. Para Mac, Git va a estar listo desde la `Terminal`. 
    * Desde ambos puedes empezar a usar Git 

Despues en `Git Bash/Terminal`:
```{r eval=FALSE, message=FALSE, warning=FALSE,echo=TRUE}
git config --global user.name 'YOUR NAME' #El usuario 
git config --global user.email 'email@yemail.com'
git config -l # Ver el resultado 

```


### Repo local y remoto
Usar `git` te va a ayudar a controlar versiones en tus proyectos. Git se organiza en repositorios:

**Repositorio**: Es un "folder" donde vas a guardar todos los archivos de tu proyecto. Normalmente vas a tener un **Repositorio local (master)** y un **Repositorio Remoto (origin/upstream)** que se comunican entre sí. 

Con esto tienes: 

* Acceso al repositorio desde donde sea (como la nube en Google Drive)

* Acceso a cualquier versión del repositorio (versión por cambio)

* Una interfaz de control de cambios/versiones muy completa

\begin{center}
\includegraphics[width = 5.5cm]{upstream_diagram.png}
\end{center}

Vamos a sincronizar su `git` y su `github` para que se puedan comunicar.

### SSH keys
Vamos a configurar la comunicacion entre local y remote. 
Para Windows, abran `Git Bash`. Para Mac abran `Terminal`. Corran lo siguiente:
```{r eval=FALSE, message=FALSE, warning=FALSE,echo=TRUE}
cd ~/ #ve a home
ssh-keygen -t rsa #Crea un par de keys 
```

Esto genera un par de contraseñas (pública y privada) que se comunican entre sí de manera encriptada. La pública se guarda en Github y la privada se queda en tu computadora. 

Despues ve a Github -> Settings -> SSH and GPG keys -> New SSH key. Sube la key publica. Nombrala algo como 'mi Mac'. 

Con esto, puedes subir/bajar archivos entre tus repositorios de manera trivial 

### Crear remote desde un local esistente
1. Creamos un repo 'bare' vacío en Github

\begin{center}
\includegraphics[width = 5.5cm]{new_repository_github.png}
\end{center}

2. Copiamos la informacion SSH del repo remoto

\begin{center}
\includegraphics[width = 5.5cm]{github_clone.png}
\end{center}

---
3. En `Terminal/Git Bash`
```{r eval=FALSE, message=FALSE, warning=FALSE,echo=TRUE}
cd './ITAM_Eco_Computacional/' # Cambias a donde estan los archivos
git init # Conviertes a git repository
git add . # Añadir todo '.' lo que esta a stage
git commit -m "Subo archivos" 
#La opcion m es 'message'
git remote add origin git@github.com:username/repo.git 
# Añade repo reomoto al local
git remote -v # Verifica que esten conectados
git branch -M main # Renombra a main el local
git push -u origin main 
# push 'empuja' los archivos al remoto '-u'
# 'u' es upstream

```
Listo! Tu repo local y remoto están sincronizados

### Crear un repo local desde un remoto existente 

```{r eval=FALSE, message=FALSE, warning=FALSE,echo=TRUE}
cd './ITAM_Eco_Computacional/' 
# Cambias al directorio donde quieres que esten los archivos
git clone git@github.com:username/repo.git
# Clonas al repo remoto al local 
```

Listo! 

### Como trabajar despues del set up

Ya tienes el repo local y remoto configurados. Ahora que? 

* Trabaja normal en tus archivos en R (Stata, Python, Word, ...)

* Ve a `Terminal/Git Bash` y cambia al directorio con `cd`

* Checa como se ve todo con `git status`

* Haz `git add`, `git commit` y `git push`


### Lista de comandos básicos
Veamos la lista de comandos básicos 

\begin{center}
\includegraphics[width = 8cm]{comandos_git.jpg}
\end{center}


### `git status`

Te muestra el estado de tu repo local vs el remoto. En que `branch` estás, que archivos están `stage` y cuáles no. 

Hay cambios que no hiciste `git add`

\begin{center}
\includegraphics[width = 5.5cm]{git_status.png}
\end{center}


### `git add`

Guarda los cambios o los pone en stage. Esto significa que `Git` ahora sigue los cambios de los archivos add (stage).

\begin{center}
\includegraphics[width = 5.5cm]{git_status_2.png}
\end{center}


### `git commit`

Esto significa que te 'comprometes' a los cambios que añadiste con `git add`. `Git` guarda cada `commit` como una versión del repositorio.

\begin{center}
\includegraphics[width = 5.5cm]{git_commit.png}
\end{center}

La opcion `-m` es el mensaje del commit individual en cuestión. La idea es que este nombre sea corto y ayude a identificar esos cambios (i.e. 'primera estimacion', 'data cleaning', etc).

### `git remote`

Te deja crear, ver y borrar conexiones entre tu repositorio local y algún repositorio remoto. 

La sintaxis es `git remote [add| rm | rename | -v]`

\begin{center}
\includegraphics[width = 5.5cm]{git_remote2.png}
\end{center}


### `git push`

Manda los cambios de `git commit` al repositorio remoto configurado. 

La sintaxis es `git push -u <remoto> <local branch>`. La `-u` sólo se usa la primera vez cuando defines que el repo remoto esta conectado al local. 

\begin{center}
\includegraphics[width = 3.5cm]{git_push.png}
\end{center}

La opcion `<local branch>` es opcional. Si estas en el branch adecuado no necesitas poner la parte de `<local branch>`.

### `git branch`

Cuando tienes un proyecto grande, quieres guardar una versión del código que funcione. Si quieres desarrollar una mejora o cambio, no quieres alterar ese código "maestro" (`master`!) y arruinar todo. Por eso creas un `branch`. 

La `branch` (le pones un nombre autocontenido) de deja trabajar libremente sin alterar el código maestro. 

\begin{center}
\includegraphics[width = 5.5cm]{git_branch.png}
\end{center}

### `git branch` (2)

La sintaxis es:

`git branch nombre_branch`: Crea una nueva branch

`git branch`: Lista todas las branches. 

`git branch -d`: Soft delete de la branch. La borra si es que no hay cambios unmerge. 

`git branch -D`: Hard delete de la branch. 

`git branch -m <>`: Renombra la branch `<>`,

`git branch -a`: Lista todas las branches en el remoto.


### `git checkout` 

Te mueve a la branch local existente (master, branch_x, branch_y) donde quieras trabajar. 

La sintaxis es `git checkout branch_x` para ir a la `branch_x`. 

Adicionalmente, puedes hacer checkout a una branch remota (i.e. una donde ha estado trabajando tu compañerx de equipo) con:

`git fetch --all ` y despues `git checkout branch_remota`

### `git fetch`

[Descarga](https://stackoverflow.com/questions/44473483/what-does-git-fetch-exactly-do) los commits y archivos que se hicieron al repo remoto al repo local y lo guarda en `remote-repo(origin)/main`. 

\begin{center}
\includegraphics[width = 5cm]{git_fetch_pull.png}
\end{center}


La sintaxis es: 

`git fetch` : Descarga todo del remoto

`git fetch <remote> <branch>`: Sólo descarga una branch en específico

**Nota**: Esto sólo baja los commits remotos. No los junta con tu repo local (porque puedes cambios propios). Para **juntar** ambos (cambios remotos y locales) hay dos opciones: `git fetch + git merge` o `git fetch + git rebase`. 

### `git merge`

Junta dos secuencias de `commits` en uno sólo y crea u commit de la union de ambas secuencias. `git merge` es **ideal** para la colaboración en equipo. 

La sintaxis es: `git merge <branch_a_merge>`. Es importante hacer `git checkout` antes a la branch que quieres que reciba el `merge`. 

\begin{center}
\includegraphics[width = 5.5cm]{git_merge1.png}
\end{center}

`git merge` es muy poderoso. Une 'magicamente' dos historias de cambios de manera automática. `Git` se fija si ambas historias son compatibles o divergentes. En este último, `Git` te indica exactamente en donde hay divergencia para que decidas cuál historia quedarse ahí. 

### `git rebase`

Te ayuda a mantener una historia lineal de tu `branch` respecto a `master`. 

La sintaxis es: `git rebase <branch_a_rebase>`. Es importante hacer `git checkout` antes a la branch que quieres que reciba el `rebase`. 
\begin{center}
\includegraphics[width = 4cm]{git_rebase.png}
\end{center}

Imaginen que están trabajando en un proyecto. Uno trabaja en la estimación y otro en la validación de un modelo. Se encuentra en bug en la estimación mientras ya estaban trabajando en la validación. `git rebase` te ayuda a incorporar ese cambio para que parezca que la validación empezó con la última versión de la estimación. 

### `git pull`

Es como `git pull = git fetch` + `git merge` en un comando. También existe `git pull = git fetch + git rebase`. 

La sintaxis es: `git pull` para la opcion `merge` o `git pull --rebase` para `fetch`. 

\begin{center}
\includegraphics[width = 5cm]{git_fetch_pull.png}
\end{center}

Puedes checar si tu git tiene como default `merge` o `rebase` con `git config --list`. Para cambiar la configuracion corre: `git config --global pull.rebase true`.

### Pull requests 

Los pull requests son peticiones para incorporar cambios al código maestro por algún miembro del equipo. Los otros miembros revisan el código y aprueban o piden cambios del autor. Una vez aprobado, se hace un merge a master. Además, uno puede configurar cuántas revisiones se necesitan para que un código se apruebe. 

\begin{center}
\includegraphics[width = 5cm]{centralized.png}
\end{center}


### Pull requests 2 

\begin{center}
\includegraphics[width = 7cm]{pull_request.png}
\end{center}


### Pull requests 3 

\begin{center}
\includegraphics[width = 7cm]{pull_request1.png}
\end{center}

