---
title: 'Lec1: Intro & Git'
author: "Isidoro Garcia Urquieta"
date: "2021"
output: beamer_presentation
slide_level: 3
fontsize: 10pt
header-includes: 
   \usepackage{graphicx}
   \usepackage{fancyhdr}
   \pagestyle{fancy}
   \setlength\headheight{3pt}
   \fancyhead[R]{\includegraphics[width=2cm]{logo-ITAM.png}}
   \lhead{\fontsize{8pt}{10pt}\selectfont \textit{Economía Computacional}}
   \definecolor{verdeitam}{RGB}{0,90,0}
   \setbeamercolor{structure}{fg=verdeitam}
---

```{r setup, include=FALSE}
knitr::opts_chunk$set(echo = FALSE)
```

### Objetivos del curso

>- Este es un curso de Data Science/Advanced Analytics. El objetivo es proveerlos de las herramientas estadísticas y de programación desde el enfoque de economistas. 

>- Al final de curso espero que puedan: 

 >- Construir modelos predictivos de Regresión o Clasificación (Random Forests, LASSO, XgBoosting)

 >- Construir modelos de inferencia causal combinados con \textit{Machine Learning}
 
 >- Usar técnicas de reducción de dimensionalidad (K-means, PCA)

 >- Hacer uso de las herramientas más utilizadas en la industria de Data Science (R, Github)

 >- Entender como combinar teoría económica con Data Science. 

### Un poco sobre mi

* Soy Economista del ITAM y Master en Uchicago. 

* Ahora trabajo como Head of Data Science en [Bitso](www.bitso.com).

* Antes de eso fui Director de Analytics, Modeling and Experimentation en Banorte. En esta área fundé el equipo de Experimentación basada en Economía Conductual (Behavioral Economics) y el área de Machine Learning relacionado a la Econometría. Pasé por el camino tradicional de Banxico (Inveco), Research Assistant y Banco Mundial. 

* En este tiempo conocí muchos data scientists que o: tienen las habilidades computacionales pero no saben construir relaciones entre variables (no son economistas...) o saben teoría económica pero no saben programar ni conocen algoritmos que involucren Big Data.  

    * Los economistas que sepan combinar teoría (costo de oportunidad, marginalidad, etc) con herramientas estadísticas y de programación pueden conquistar el mundo de Data Science. 


### Diferencias entre BD, Econometría, Data Science, ML y AI

**Big data, Econometría, Data Science, Machine Learning, Artificial Intelligence** son varias de las palabras que escuchamos sobre cosas similares. 

* La **econometría** se enfoca primordialmente en la inferencia de **parámetros**. A partir de ahí, se utilizan estos modelos para: 

    * Inferir relaciones causales entre variables, 

    * Predecir la variable endógena del modelo. 
    
    * De cualquier manera, la econometría hace un énfasis fuerte en basarse en teoría para entender el fenómeno e construir intuición sobre él. 
    
* **Big Data** se refiere a la extracción de valor (insight y/o predicciones) de bases de datos gigantes (i.e. muchas columnas y/o muchas filas) que no caben en una computadora. Es mucho más pragmático.

### Diferencias entre BD, Econometría, Data Science, ML y AI
* **Data Science** se define como el uso de métodos científicos para extraer conocimiento y valor de los datos (estructurados y no estructurados). 
    
    * Esto involucra los métodos para analizar los datos: Estadística, Econometría y Machine Learning; y 
    
    * Computer Science: Los métodos para recibir, guardar y estructurar los datos (Data Engineering)

* **Machine Learning** son una colección de algoritmos 'tontos' que apreden cosas solos. Esto es, algoritmos de estadística y econometría + esteroides (Re-muestreo y mucha capacidad de cómputo). 

* Finalmente, **Artificial Intelligence** es una colección de algoritmos que aprenden con más autonomía que los algoritmos de machine learning. 


### De que es este curso entonces?  


Los algoritmos que mencionen cubren casi todo el espectro de Data Science menos la ingeniería de datos.  Estos cubren: 
    
 * **Métodos Supervisados**: Tienes una variable éndogena $y$ que gobierna el aprendizaje estadístico. 

 * **Métodos No Supervisados**: Sólo tienes $X's$ y no variable endógena. 
    
 * **Métodos Preescriptivos**: Queremos inferir relaciones causal. (Hint: Mucho más allá de ATE)

Finalmente, haré énfasis en el **Exploratory Data Analysis (EDA)** en todo el curso. El uso de gráficas y tablas es CRUCIAL para lograr comunicar efectivamente a audencias no técnicas. 

### Temario

Tendremos 17 sesiones. En ellas vamos a tener ~12 sesiones teóricas, 3 sesiones con invitados de la industria y 2 donde se presenten sus proyectos finales. Vamos al [temario](https://github.com/isidorogu/ITAM_Eco_computacional/blob/main/Temario-Eco-Computacional.docx)

* El [repositorio](https://github.com/isidorogu/ITAM_Eco_computacional) contiene el temario, los pdfs de las clases, tareas y éxamenes. 

    * Ahí se haran las entregas y subiré todo lo relacionado al curso.
    

### Qué es Git

Es un sistema distribución open source para el control de versiones de código & trackeo del mismo durante el desarollo de software. 

* Es como un Google Drive + Control de cambios (pero más cool).
\includegraphics[width = 10cm]{git_inventor.png}

### Qué es Github

Github es una plataforma en línea para guardar repositorios (folders) e interactuar con Git de forma mas amigable. 

\includegraphics[width = 8cm]{github_screen.png}

Vayan todos a abrir su cuenta en Github. Recuerden su mail y user.name 


### Instalación de Git 

Pasos: 

1. Ir a [https://git-scm.com](https://git-scm.com), 
2. Descargar Git para tu sistema operativo (Windows, Mac, Linux),
3. Una vez instalado, Git va a mostrarte `Git Bash` en Windows. Para Mac, Git va a estar listo desde la `Terminal`. 
    * Desde ambos puedes empezar a usar Git 

Despues en `Git Bash/Terminal`:
```{r eval=FALSE, message=FALSE, warning=FALSE,echo=TRUE}
git config --global user.name 'YOUR NAME' #El usuario 
git config --global user.email 'email@yemail.com'
git config -l # Ver el resultado 

```


### Repo local y remoto
Usar `git` te va a ayudar a controlar versiones en tus proyectos. Git se organiza en repositorios:

**Repositorio**: Es un "folder" donde vas a guardar todos los archivos de tu proyecto. Normalmente vas a tener un **Repositorio local (master)** y un **Repositorio Remoto (origin/upstream)** que se comunican entre sí. 

Con esto tienes: 

* Acceso al repositorio desde donde sea (como la nube en Google Drive)

* Acceso a cualquier versión del repositorio (versión por cambio)

* Una interfaz de control de cambios/versiones muy completa

\begin{center}
\includegraphics[width = 5.5cm]{upstream_diagram.png}
\end{center}

Vamos a sincronizar su `git` y su `github` para que se puedan comunicar.

### SSH keys
Vamos a configurar la comunicacion entre local y remote. 
Para Windows, abran `Git Bash`. Para Mac abran `Terminal`. Corran lo siguiente:
```{r eval=FALSE, message=FALSE, warning=FALSE,echo=TRUE}
cd ~/ #ve a home
ssh-keygen -t rsa #Crea un par de keys 
```

Esto genera un par de contraseñas (pública y privada) que se comunican entre sí de manera encriptada. La pública se guarda en Github y la privada se queda en tu computadora. 

Despues ve a Github -> Settings -> SSH and GPG keys -> New SSH key. Sube la key publica. Nombrala algo como 'mi Mac'. 

Con esto, puedes subir/bajar archivos entre tus repositorios de manera trivial 

### Crear remote desde un local esistente
1. Creamos un repo 'bare' vacío en Github

\begin{center}
\includegraphics[width = 5.5cm]{new_repository_github.png}
\end{center}

2. Copiamos la informacion SSH del repo remoto

\begin{center}
\includegraphics[width = 5.5cm]{github_clone.png}
\end{center}

---
3. En `Terminal/Git Bash`
```{r eval=FALSE, message=FALSE, warning=FALSE,echo=TRUE}
cd './ITAM_Eco_Computacional/' # Cambias a donde estan los archivos
git init # Conviertes a git repository
git add . # Añadir todo '.' lo que esta a stage
git commit -m "Subo archivos" 
#La opcion m es 'message'
git remote add origin git@github.com:username/repo.git 
# Añade repo reomoto al local
git remote -v # Verifica que esten conectados
git branch -M main # Renombra a main el local
git push -u origin main 
# push 'empuja' los archivos al remoto '-u'
# 'u' es upstream

```
Listo! Tu repo local y remoto están sincronizados

### Crear un repo local desde un remoto existente 

```{r eval=FALSE, message=FALSE, warning=FALSE,echo=TRUE}
cd './ITAM_Eco_Computacional/' 
# Cambias al directorio donde quieres que esten los archivos
git clone git@github.com:username/repo.git
# Clonas al repo remoto al local 
```

Listo! 

### Como trabajar despues del set up

Ya tienes el repo local y remoto configurados. Ahora que? 

* Trabaja normal en tus archivos en R (Stata, Python, Word, ...)

* Ve a `Terminal/Git Bash` y cambia al directorio con `cd`

* Checa como se ve todo con `git status`

* Haz `git add`, `git commit` y `git push`


### Lista de comandos 
Veamos la lista de comandos básicos 

```{r echo=FALSE, message=FALSE, warning=FALSE}
library(tidyverse)
comandos<-tibble(comando = c('status', 'checkout', 'add' , 'commit', 'push', 'remote', 'fetch', 'merge', 'pull', 'rebase', 'branch'),
                 descripcion = c('Status del repo', 
                                 'Moverme a alguna version de cambio o branch', 
                                 'Añadir archivos al stage', 
                                 'Comprometer los cambios en add', 
                                 'Empujar los cambios al repo remoto', 
                                 'Hacer algun cambio del repo remoto al que se conecta el local', 
                                 'Buscar los cambios hechos en el repo remoto', 
                                 'Combinar tu repo local con los cambios que jalaste en fetch', 
                                 'git fetch + git merge', 
                                 'Mueve el repo local a un punto particular. cambios secuenciales', 
                                 'Crea copia del repo remoto para trabajo paralelo'))

library(kableExtra)
kable(comandos)
```

### `git status`

Te muestra el estado de tu repo local vs el remoto 

Hay cambios que no hiciste `git add`
\begin{center}
\includegraphics[width = 5.5cm]{git_status.png}
\end{center}

Ya que hiciste `git add`, te dice que falta que hagas `git commit`. De cualquier manera, te muestra lo que cambio. Muy bueno para llevar control! 

\begin{center}
\includegraphics[width = 5.5cm]{git_status_2.png}
\end{center}

### `git add`


